臺灣桃園地方法院小額民事判決
111年度壢保險簡字第135號
原      告  富邦產物保險股份有限公司

法定代理人  賴榮崇  
送達代收人  潘炳煌  
被      告  邱皇翔  
上列當事人間請求損害賠償事件，本院於民國111年11月9日言詞
辯論終結，判決如下：
    主  文
被告應給付原告新臺幣5萬1053元及自民國110年7月3日起至清償
日止，按年息百分之5計算之利息。
訴訟費用（除縮減部分外）新臺幣1000元由被告負擔。
本判決得假執行。
    事實及理由
壹、程序事項
一、按簡易訴訟之訴狀送達後，原告不得將原訴變更或追加他訴
    ，但擴張或減縮應受判決事項之聲明者，不在此限，民事訴
    訟法第436 條第2 項適用第255 條第1 項但書第3 款定有明
    文。經查，原告富邦產物保險股份有限公司起訴請求：「被
    告應給付原告新臺幣（下同）31萬4849元，及自起訴狀繕本
    送達翌日起至清償日止，按年息百分之5 計算之利息」（見
    本院卷第3頁），嗣於民國111年11月9日言詞辯論期日變更
    訴之聲明為：「被告應給付原告5萬1053元，及自繕本送達
    翌日起至清償日止，按年息百分之5計算之利息」（見本院
    卷第60頁反面），核為減縮應受判決事項之聲明，應予准許
    。
二、被告邱皇翔經合法通知，無正當理由而未於言詞辯論期日到
    場，且核無民事訴訟法第386 條所列各款情形，爰依民事訴
    訟法第436條第2項、第385條第1項前段之規定，依原告之聲
    請（見本院卷第60頁反面），由其一造辯論而為判決。
三、原告請求金額經減縮後變更為5萬1053元，實質上已屬適用
    小額程序之案件，僅是不及變更案號而已，就上訴費用之計
    算、上訴之規定，仍應均適用小額訴訟程序，應為敘明。
貳、實體方面：
一、原告主張：被告於109年6月7日0時28分許，駕駛車牌號碼00
    0-0000號自用小客車（下稱肇事車輛）沿桃園市中壢區復華
    街往長春路方向行駛，行經同市區自強六路與復華街交岔路
    口處時，因未遵守該路口閃光黃燈交通號誌，減速慢行而撞
    擊由原告所承保、並由訴外人何幸蓉所駕駛之車牌號碼000-
    0000號租賃小客車（下稱系爭車輛），致系爭車輛受有損害
    ，而需支出修繕費用31萬4849元（含鈑金費用4萬2500元、
    烤漆費用1萬4500元及零件費用25萬7849元），後原告依約
    給付上開修繕費用予被保險人格上汽車租賃股份有限公司（
    下稱格上公司），並計算、扣除零件折舊之費用及何幸蓉應
    負之7成過失責任後後，爰依侵權行為及保險代位之法律關
    係，提起本件訴訟，並聲明：如主文第1項所示。
二、被告經合法通知，未於言詞辯論期日到場，亦未提出書狀作
    何聲明或陳述。
三、得心證理由
　㈠按因故意或過失，不法侵害他人之權利者，負損害賠償責任
    ；汽車、機車或其他非依軌道行駛之動力車輛，在使用中加
    損害於他人者，駕駛人應賠償因此所生之損害，民法第184
    條第1項前段、第191條之2前段分別定有明文。又汽車行駛
    至交岔路口，其行進應遵守燈光號誌；閃光黃燈表示「警告
    」，車輛應減速接近，注意安全，小心通過，為道路交通安
    全規則第102條第1項第1款、道路交通標誌標線號誌設置規
    則第211條第1項第1款所明定。
　㈡經原告主張被告於上開時、地駕駛肇事車輛，因疏未注意遵
    守閃光黃燈號誌減速慢行而撞擊系爭車輛之事實，業據其提
    出道路交通事故當事人登記聯單、道路交通事故初步分析研
    判表及車輛毀損照片等在卷可參（見本院卷第6頁至第7頁、
    第16頁至第22頁），復經本院依職權向桃園市政府警察局中
    壢分局調取本件交通事故調查之相關資料，而有道路交通事
    故現場圖、道路交通事故調查報告表㈠、㈡、現場照片、談話
    紀錄表、駕籍及車籍資料等在卷可佐（見本院卷第29頁至第
    36頁反面、第38頁至第42頁），經核與原告所述無訛；又被
    告已於相當時期受合法通知，既未於言詞辯論期日到場，復
    未提出任何準備書狀以供本院審酌，依民事訴訟法第436條
    之23準用第436條第2項適用第280條第3項準用第1項規定，
    視同自認原告之主張，自堪信原告之主張為真正。
  ㈢從而，被告駕駛肇事車輛違反前揭道路交通安全規則、道路
    交通標誌標線號誌設置規則因而肇事致系爭車輛受損，確有
    過失，且被告過失之行為與系爭車輛受損之結果間具有相當
    因果關係，故原告主張被告應負侵權行為損害賠償責任，自
    屬有據。
　㈣次按負損害賠償責任者，除法律另有規定或契約另有訂定外
    ，應回復他方損害發生前之原狀，且債權人得請求支付回復
    原狀所必要之費用，以代回復原狀，民法第213條第1、3項
    定有明文。又物被毀損者，被害人除得依民法第196條行使
    權利外，亦得依第213條第3項請求支付回復原狀所必要之費
    用（最高法院107年度台上字第1618號民事判決參照）。債
    權人所得請求者既為回復原狀之必要費用，倘以修復費用為
    估定其回復原狀費用之標準，則修理材料以新品換舊品時，
    即應予折舊（最高法院96年度台上字第854號民事判決參照
    ）。另依行政院財政部發布之固定資產耐用年數表及固定資
    產折舊率表規定，汽車如屬運輸業用客車、貨車，耐用年數
    為4年，依定率遞減法每年折舊千分之438，其最後1年之折
    舊額，加歷年折舊累計額，總和不得超過該資產成本原額之
    10分之9。
　㈤查系爭車輛修理費用總計為31萬4849元（含鈑金費用4萬2500
    元、烤漆費用1萬4500元及零件費用25萬7849元）乙情，有
    估價單及統一發票在卷可稽（見本院卷第8頁至第15頁、第2
    3頁），惟零件費用既係以舊換新，即應計算折舊，而系爭
    車輛為租賃小客車，屬運輸業用客車、貨車，且出廠日係10
    8年1月乙節，有行車執照附卷可參（見本院卷第24頁），系
    爭車輛至本件交通事故發生之109年6月7日止，已使用1年6
    月期間，則揆諸上開折舊規定，零件部分費用折舊後之金額
    應為11萬3175元（計算式詳如附表所示），加計鈑金費用4
    萬2500元、烤漆費用1萬4500元，系爭車輛回復原狀之必要
    費用為17萬0175元（計算式：113175＋42500＋14500＝170175
    ）。故原告既已給付賠償金額31萬4849元予被保險人格上公
    司，依前揭規定及說明，自得代位格上公司行使對被告之侵
    權行為損害賠償請求權，請求被告給付前揭系爭車輛回復原
    狀之必要費用。
　㈥又按損害之發生或擴大，被害人與有過失者，法院得減輕賠
    償金額，或免除之；汽車行駛時，駕駛人應注意車前狀況；
    汽車行駛至交岔路口，其行進應遵守燈光號誌；閃光紅燈表
    示「停車再開」，車輛應減速接近，先停止於交岔路口前，
    讓幹線道車優先通行後認為安全時，方得續行，民法第217
    條第1項、道路交通安全規則第102條第1項第1款、道路交通
    標誌標線號誌設置規則第211條第1項第2款分別定有明文。
    經查，被告於上開時、地駕駛肇事車輛撞擊系爭車輛，業經
    本院認定如前，而參酌前揭道路交通事故初步分析研判表、
    現場圖及現場照片所示，足見何幸蓉駕駛系爭車輛行駛至上
    開交岔路口時，亦疏未注意遵守閃光紅燈號誌停車再開並讓
    幹線道車先行，因而遭肇事車輛撞擊，故何幸蓉駕駛系爭車
    輛違反前揭道路交通安全規則、道路交通標誌標線號誌設置
    規則，亦為本件交通事故發生之原因，原告自應承擔何幸蓉
    應負之與有過失責任。本院審酌何幸蓉與被告前述各自違反
    注意義務之情節、迴避事故發生之可能性等過失程度之輕重
    ，認何幸蓉應負擔百分之70之與有過失責任。準此，依過失
    比例計算，被告應賠償原告損害金額為5萬1053元（計算式
    ：170175×30％＝51053，整數以下四捨五入）。
四、末按給付無確定期限者，債務人於債權人得請求給付時，經
    其催告而未為給付，自受催告時起，負遲延責任。其經債權
    人起訴而送達訴狀，或依督促程序送達支付命令，或為其他
    相類之行為者，與催告有同一之效力；又遲延之債務，以支
    付金錢為標的者，債權人得請求依法定利率計算之遲延利息
    ，而應付利息之債務，其利率未經約定，亦無法律可據者，
    週年利率為百分之5，民法第229條第2項、第233條第1項前
    段及第203條分別定有明文。查，本件原告請求被告給付系
    爭車輛回復原狀費用5萬1053元部分，係以支付金錢為標的
    ，且無確定期限，又未約定利息，則被告應自受催告時起，
    負遲延責任，則原告就上述得請求之金額，併請求自起訴狀
    繕本送達被告之翌日即110年7月3日（見本院卷第46頁）起
    至清償日止，按年息百分之5計算之利息，同屬有據。
五、從而，原告依侵權行為及保險代位之法律關係，請求被告給
    付如主文第1 項所示，為有理由，應予准許。
六、本件係依民事訴訟法第436條之8適用小額訴訟程序所為被告
    敗訴之判決，爰依同法第436條之20之規定，依職權宣告假
    執行。
七、訴訟費用負擔之依據：民事訴訟法第78條。並依職權確定訴
    訟費用如主文第2項所示。至原告減縮部分之訴訟費用，因
    係原告減縮訴之聲明而生，自應由其自行負擔。
中　　華　　民　　國　　111 　年　　12　　月　　 6　　日
                  中壢簡易庭  法  官  林莆晉
以上為正本係照原本作成。
如不服本判決，應於送達後20日內，向本院提出上訴狀並表明上
訴理由，如於本判決宣示後送達前提起上訴者，應於判決送達後
20日內補提上訴理由書（須附繕本）。
如委任律師提起上訴者，應一併繳納上訴審裁判費。
中　　華　　民　　國　　111 　年　　12　　月　　 6　　日
　　　　　　　　　　　　　　　書記官  陳香菱